【裁判字號】    99,消債更,214
【裁判日期】    991014
【裁判案由】    更生事件
【裁判全文】
臺灣板橋地方法院民事裁定           99年度消債更字第214號
聲  請  人
即  債務人  甲○○
上列當事人因消費者債務清理事件，聲請更生，本院裁定如下：
  主  文
債務人甲○○自中華民國九十九年十月十四日下午四時起開始更
生程序。
本件由司法事務官進行更生程序。
  理  由
一、按法院開始更生程序之裁定，應載明其年、月、日、時，並
    即時發生效力；法院裁定開始更生或清算程序後，得命司法
    事務官進行更生或清算程序，消費者債務清理條例（下稱消
    債條例）第45條第1 項、第16條第1 項分別定有明文。
二、本件聲請意旨略以：聲請人即債務人積欠金融機構債務新臺
    幣（下同）592,141 元，曾於消債條例施行後，於民國98年
    4 月間向中國信託商業銀行股份有限公司（下稱中國信託商
    銀）申請前置協商成立，雙方約定自98年6 月起，分86期，
    利率10.0 0% ，每月以10,000元繳納至清償完畢為止，然聲
    請人每月可得薪資為25,000元，扣除伙食費4,950 元、交通
    費800 元、行動電話750 元、房租4,000 元（配偶分擔3 分
    之2 ）、電費493 元（配偶分擔2 分之1 ）、水費250 元（
    配偶分擔2 分之1 ）、國民年金674 元、全民健保費659 元
    、市內電話546 元（配偶分擔2 分之1 ）、日常生活用品50
    0 元（配偶分擔2 分之1 ）、醫療費150 元、扶養費6,000
    元（配偶分擔3 分之2 ），共19,772元，則聲請人剩餘薪資
    5,228 元【計算式：25,000－（4,950 ＋800 ＋750 ＋4,00
    0 ＋493 ＋250 ＋674 ＋659 ＋546 ＋500 ＋150 ＋6,000
    ）=5,228】，顯然無法負擔上開協商條件，故聲請人多次向
    中國信託商銀提出「月付金額5,000 元」之清償方案，然而
    中國信託商銀無法接受聲請人所提清償方案，雖其並未做出
    強暴、脅迫或詐欺之行為，但銀行強硬之態度迫使聲請人走
    投無路，又無其他協商途徑可謀求解決，最終只好同意中國
    信託商銀所提之清償方案。詎料於99年2 月10日，聲請人接
    獲任職之豐姿雅堤美容生活館通知，稱因經濟狀況日趨惡化
    ，公司資金無法應付未來營運所需之週轉，公司決定自99年
    2 月26日停止公司所有營運作業，所有員工予以解僱等語，
    聲請人為維持協商繳款正常，乃努力尋找工作機會，無奈工
    作尋找不順利，期間向親戚、朋友籌措款項，聲請人自知無
    法繼續靠借貸款項過生活，惟聲請人還是希望債務可得到完
    善處理，故請求最大債權金融機構中國信託商銀通融，告知
    目前收入不穩定，希望銀行可以讓聲請人延期繳款，然銀行
    承辦人員告知97年前置協商沒有變更方案可提供讓聲請人延
    期還款，迫於無奈下聲請人於99年5 月毀諾，是聲請人確有
    不可歸責於己之事由致履行協商債務顯有重大困難，且聲請
    人無擔保或無優先權之債務總額未逾1,200 萬元，復未經法
    院裁定開始清算程序或宣告破產，爰依法向法院聲請更生等
    語。
三、聲請人所主張之上開事實，業據提出財產及收入狀況說明書
    、勞工保險被保險人投保資料表、財團法人金融聯合徵信中
    心當事人查詢個人信用報告、前置協商機制協議書及無擔保
    債務還款分配表暨表決結果、房屋租賃契約書、聲請人、其
    配偶及其子女之財政部臺灣省北區國稅財產歸屬資料清單暨
    95至98年度綜合所得稅各類所得資料清單、協商繳款收據、
    存摺影本、南山人壽股份有限公司保單契約書、房租繳納證
    明、行動電話、強制責任險、健保、國民年金繳納收據、聲
    請人子女之在學證明、醫療費用收據等件為證，並有本院依
    職權調得聲請人之稅務電子閘門財產所得調件明細表在卷可
    稽。此外，本件又查無聲請人有消債條例第6 條第3 項、第
    8 條或第46條各款所定駁回更生聲請之事由存在，則聲請人
    聲請更生，應屬有據，爰裁定如主文。
四、至於聲請人於更生程序開始後，應另提出足以為債權人會議
    可決或經法院認為公允之更生方案以供採擇，俾免更生程序
    進行至依消債條例第61條規定應行清算之程度，附此敘明。
中    華    民    國    99    年    10    月    14    日
                  民事第一庭    法  官  高文淵
以上正本證明與原本無異。
本件不得抗告
本裁定已於民國99年10月14日下午4時公告。
中    華    民    國    99    年    10    月    14    日
                                書記官  黃瀅螢

司法院資訊處製作；財團法人民間司法改革基金會備份。
